臺灣板橋地方法院刑事判決　　　　　　　　　　　　　九十年度易字第三六一○號
　　公　訴　人　臺灣板橋地方法院檢察署檢察官
　　被　　　告　丁○○ (冒名.
　　　　　　　　丙○○
右列被告因偽造文書等案件，檢察官聲請簡易判決處刑（八十九年度偵字第二一一四
三號）後，本院板橋簡易庭認不宜以簡易判決處刑，簽移本院刑事庭適用通常程序審
判，本院判決如左：
    主  文
丁○○在公眾得出入之場所賭博財物，處罰金壹仟元，如易服勞役以佰元折算壹日
。扣案如附表一所示之物沒收。
丙○○行使偽造私文書，足以生損害於公眾及他人，累犯，處有期徒刑伍月，如易科
罰金以佰元折算壹日，如附表二所示偽造之「簡嘉保」簽名及指印均沒收。又在公
眾得出入之場所賭博財物，處罰金壹仟元，如易服勞役以佰元折算壹日，扣案如附
表一所示之物沒收。
    事  實
一、丙○○曾於民國八十三年四月十一日，因違反麻醉藥品管理條例吸用安非他命及
    販賣安非他命案件，為本院分別判處有期徒刑四月、二年十月，應執行有期徒刑
    三年確定，又於八十五年二月二十七日因竊盜案件，為臺灣臺北地方法院判處有
    期徒刑三月確定，上開三罪嗣經臺灣臺北地方法院裁定應合併執行有期徒刑三年
    三月，刑期自八十三年九月十五日起算，指揮書執畢日期為八十六年十月三十一
    日。其另於八十三年十二月三十日，因違反麻醉藥品管理條例案件為本院判處有
    期徒刑六月確定，縮刑期滿日期應為八十七年三月十九日，而於八十五年八月二
    十九日假釋出監。其於假釋期間內又於八十六年間因違反麻醉藥品管理條例吸用
    安非他命案件，經本院判處有期徒刑七月確定，刑期自八十七年五月六日起算，
    於八十八年一月三日執行完畢，而其又因撤銷前揭假釋，繼續執行殘刑，於八十
    九年六月二十三日執行完畢，仍不知悔改，緣乙○○ (另結) 自八十九年十一月
    五日起，未依電子遊戲場業管理條例之規定向主管機關臺北縣政府申請辦理經營
    電子遊戲場業之營利事業登記，在臺北縣中和市○○路○段六十三號一樓公眾得
    出入之場所經營電動玩具店，設置電動賭博機具「超九」十台、「超八」十台、
    「水果盤」八台、「滿貫大亨」 (麻將台) 五台、「吃角子老虎」 (小瑪琍) 二
    台，並僱用甲○○ (另結) 擔任開分、洗分、兌現現金之工作，而共同與不特定
    之顧客賭博財物。其賭博方式為賭客每出資新臺幣 (下同) 一百元，「超九」、
    「超八」、「吃角子老虎」 (小瑪琍) 可開五百分，「水果盤」、「滿貫大亨」
     (麻將台) 可開三千分，以押分方式與代表乙○○之前開機具為賭，押中者，可
    贏得倍數不等分數，再依贏得之分數兌換寄分卡或以與開分相同之比例兌換現金
    ，如未押中，則賭金歸乙○○所有。丙○○於同年十一月八日晚上前往上開電動
    玩具店賭玩「水果盤」機具，丁○○於同日晚上前往上址賭玩「超九」機具，迄
    當日晚上九時許為警當場查獲，並扣得前開電動賭博機具「超九」十台 (含ＩＣ
    板十塊) 、「超八」十台 (含ＩＣ板十塊) 、「水果盤」八台 (含ＩＣ八塊) 、
    「滿貫大亨」 (麻將台) 五台 (含ＩＣ板五塊) 、「吃角子老虎」 (小瑪琍) 二
    台 (含ＩＣ塊二塊) 、賭資三萬七千九百元，及乙○○所有供賭博所用之會員名
    冊一本、Ｖ８攝影機一台、錄影帶一捲、監視電視五台、監視電眼五台、計分板
    二片、寄分卡 (面值一千元) 三十五張、日報表二張。丙○○為警查獲後，為掩
    飾其另案通緝之身分，竟另行起意，於當日晚上九時許在上開電動玩具店內接受
    臺北縣警察局中和分局南勢派出所警員偵訊時，基於偽造文書及偽造署押之接續
    犯意，假冒友人「簡嘉保」之名義應訊，並在如附表二編號一、二所示之逮捕通
    知書、權利告知書偽簽「簡嘉保」之姓名及按捺指印，及在如附表二編號三所示
    之偵訊筆錄上，偽簽「簡嘉保」之姓名及按捺指印，其中在如附表二編號一、二
    所示文書上簽名部分，係表示收受逮捕通知書及業經告知訊問前依法應告知之事
    項等旨，而偽造該私文書，再將前開逮捕通知書及權利告知書同時持交中和分局
    南勢派出所承辦警員收執而行使之。丙○○旋為警帶回中和分局南勢派出所時，
    復接續在如附表二編號四至六所示之現場圖、相片附頁、口卡片影本附頁之文件
    上，偽簽「簡嘉保」之姓名及按捺指印 (詳細文書、文件及偽造署押之數量均如
    附表二所載），均足以生損害於司法警察機關偵查犯罪之正確性及「簡嘉保」。
    嗣經警機警發現，始查知上情。
二、案經臺北縣警察局中和分局報請臺灣板橋地方法院檢察署檢察官向本院聲請簡易
    判決處刑，經本院板橋簡易庭認不宜以簡易判決處刑，而簽移本院刑事庭適用通
    常程序審判之。
    理  由
一、賭博部分：
    右揭賭博犯罪事實業據被告丁○○供承不諱，訊據被告丙○○則否認有右揭賭博
    犯行，辯稱：不知可兌換現金云云。經查，被告丙○○於警訊時即承稱其明知得
    以押中贏得之分數兌換現金。再者，該電動玩具店內所設置之電動賭博機具「水
    果盤」等，係依賭客出資按一定比例開分後，再依押分所得分數兌換寄分卡或以
    與開分相同之比例兌換現金等情，業經該店負責人即被告乙○○、開分員即被告
    甲○○於警訊中供述甚詳，顯見被告乙○○擺設之該等電動機具即係以前述經營
    方式招攬賭客，被告丙○○既確有把玩電動機具之事實，對於該等電動機具係依
    押分所得分數兌換現金為賭，當無不知之理，從而，被告丙○○前揭所辯應不足
    取。此外，並有電動賭博機具「超九」十台 (含ＩＣ板十塊)、「超八」十台 (
    含ＩＣ板十塊) 、「水果盤」八台 (含ＩＣ八塊) 、「滿貫大亨」 (麻將台) 五
    台 (含ＩＣ板五塊) 、「吃角子老虎」 (小瑪琍) 二台 (含ＩＣ塊二塊) 、賭資
    三萬七千九百元，及被告乙○○所有供賭博所用之會員名冊一本、Ｖ８攝影機一
    台、錄影帶一捲、監視電視五台、監視電眼五台、計分板二片、寄分卡 (面值一
    千元) 三十五張、日報表二張扣案可資佐證，事證明確，被告丁○○、丙○○之
    賭博犯行堪以認定。
二、偽造文書部分：
    右揭冒名應訊及偽造簽名、指印之犯罪事實業據被告丙○○自白不諱，且有如附
    表二所示之文書、文件可資佐證，本件事證明確，被告丙○○之犯行堪予認定。
三、核被告丁○○、丙○○所為，均係犯刑法第二百六十六條第一項前段之在公眾得
    出入之場所賭博罪。被告丙○○另犯刑法第二百十六條、第二百十條之行使偽造
    私文書罪。公訴人固認被告丙○○係犯刑法第二百十七條第一項之偽造署押罪，
    惟被告先後在如附表二編號一、二所示之文書上偽造「簡嘉保」之署押，均足以
    表示其係偽以「簡嘉保」名義收受逮捕通知書與業經告知訊問前依法應告知之事
    項等意思之證明，自屬偽造刑法第二百十條所稱之私文書甚明，公訴人認被告丙○○所為僅構成刑法第二百十七條第一項之偽造署押罪，起訴法條尚有未洽，應
    予變更。被告丙○○冒用「簡嘉保」名義應訊，並先後於如附表二編號一至六所
    示之臺北縣警察局中和分局逮捕通知書、權利告知書、偵訊筆錄、現場圖、相片
    附頁、口卡片影本附頁上偽造「簡嘉保」之簽名、指印，雖其先後偽造「簡嘉保
    」之簽名及指印多次，惟均係基於同一冒名應訊之目的，而為之多次行為，應僅
    為接續犯而屬單純之偽造署押罪。而其偽造「簡嘉保」之署押於私文書上，係屬
    偽造私文書之部分行為，不另論罪。又其偽造私文書後，復持交承辦警員行使，
    其偽造之低度行為，應為行使之高度行為所吸收，僅論以行使偽造私文書罪。公
    訴意旨雖未就被告丙○○於如附表二編號六所示之口卡片影本附頁上偽造「簡嘉
    保」之簽名、指印，及將如附表二編號一、二所示之臺北縣警察局中和分局逮捕
    通知書、權利告知書持交承辦警員行使部分起訴，惟該等部分事實與已起訴部分
    有實質上一罪之關係，為起訴效力所及，本院自應一併加以審究。查被告丙○○
    有如事實欄所示之前科紀錄，有臺灣高等法院檢察署刑案紀錄簡覆表一件在卷可
    稽，其於前案八十九年六月二十三日執行完畢後，五年內再犯本件行使偽造私文
    書之有期徒刑以上之罪，為累犯，就其犯行使偽造私文書罪部分應依法加重其刑
    。爰分別審酌被告之素行狀況、犯罪動機、手段、目的、所生危害及犯罪後態度
    等一切情狀，各量處如主文所示之刑，並就被告丁○○、丙○○犯賭博罪部分均
    諭知易服勞役之折算標準。末查被告丙○○行為後，刑法第四十一條業於九十年
    一月四日經立法院修正通過，並經總統於九十年一月十日公布，而於同年一月十
    二日生效施行，其修正後條文為「犯最重本刑為五年以下有期徒刑以下之刑之罪
    ，而受六個月以下有期徒刑或拘役之宣告，因身體、教育、職業、家庭之關係或
    其他正當事由，執行顯有困難者，得以一元以上三元以下折算一日，易科罰金。
    但確因不執行所宣告之刑，難收矯正之效，或難以維持法秩序者，不在此限。」
    「併合處罰之數罪，均有前項情形，其應執行之刑逾六月者，亦同」，與修正前
    刑法第四十一條相較結果，修正後條文顯較有利於被告，故本件被告丙○○犯行
    使偽造私文書罪部分，既符合修正後刑法第四十一條第一項規定之情形，自應依
    刑法第二條第一項前段規定，依修正後刑法第四十一條第一項規定併諭知易科罰
    金之折算標準。
四、扣案如附表一編號一至六所示之電動賭博機具「超九」十台 (含ＩＣ板十塊) 、
    「超八」十台 (含ＩＣ板十塊) 、「水果盤」八台 (含ＩＣ八塊) 、「滿貫大亨
    」 (麻將台) 五台 (含ＩＣ板五塊) 、「吃角子老虎」 (小瑪琍) 二台 (含ＩＣ
    塊二塊) 係當場賭博之器具，又賭資三萬七千九百元為在兌換籌碼處之財物，應
    依刑法第二百六十六條第二項之規定沒收之。至共同被告乙○○所有供賭博犯罪
    所用之會員名冊一本、Ｖ８攝影機一台、錄影帶一捲、監視電視五台、監視電眼
    五台、計分板二片、寄分卡 (面值一千元) 三十五張、日報表二張，因非屬被告
    丁○○、丙○○所有之物，自不在此為沒收之諭知。又如附表編號二所示文書及
    文件上偽造「簡嘉保」之簽名及指印，應依刑法第二百十九條之規定沒收之，併
    此敘明。
五、本件被告丁○○於警訊及臺灣板橋地方法院檢察署檢察官偵查中均冒用「林志昌
    」之名義應訊，除據其自承在卷外，且經本院檢附其警訊筆錄、逮捕通知書、權
    利告知書等送請內政部警政署刑事警察局鑑驗指紋查明屬實，有該局九十一年一
    月二十八日 (91) 刑紋字第一七六五九號函覆之鑑驗書在卷可稽，故本件起訴書
    雖記載被告姓名為「林志昌」，然檢察官起訴之對象應為丁○○無訛。至被告丁○○冒用「林志昌」名義涉嫌偽造署押及偽造文書部分，應由臺灣板橋地方法院
    檢察署檢察官另行偵辦，附此敘明。
據上論斷，應依刑事訴訟法第四百五十二條、第二百九十九條第一項前段、第三百條
，刑法第二條第一項前段、第二百十六條、第二百十條、第二百六十六條第一項前段
、第二項、第四十七條、第四十一條第一項、第四十二條第二項、第二百十九條，罰
金罰鍰提高標準條例第一條前段、第二條，判決如主文。
本案經檢察官馬中琍到庭執行職務。
中      華      民      國    九十一    年      三      月     十三     日
                                  臺灣板橋地方法院刑事第五庭
                                      法  官    戴   嘉   清
右正本證明與原本無異
如不服本判決應於送達後十日內向本院提出上訴狀
                                      書記官    陳   春   銘
中      華      民      國    九十一    年      三      月      十八    日
附錄本案論罪科刑法條全文：
刑法第二百六十六條
在公共場所或公眾得出入之場所賭博財物者，處一千元以下罰金，但以供人暫時娛樂
之物為賭博者，不在此限。
當場賭博之器具與在賭檯或兌換籌碼處之財物，不問屬於犯人與否，沒收之。
附表一
┌──┬──────────────────┬─────────────┐
│編號│    名                  稱          │    數              量    │
├──┼──────────────────┼─────────────┤
│ 一 │電動賭博機具「超九」                │      十台 (含ＩＣ板十塊) │
├──┼──────────────────┼─────────────┤
│ 二 │電動賭博機具「超八」                │十台 (含ＩＣ板十塊) │
├──┼──────────────────┼─────────────┤
│ 三 │電動賭博機具「水果盤」              │      八台 (含ＩＣ板八塊) │
├──┼──────────────────┼─────────────┤
│ 四 │電動賭博機具「滿貫大亨」 (麻將台)   │      五台 (含ＩＣ板五塊) │
├──┼──────────────────┼─────────────┤
│ 五 │電動賭博機具「吃角子老虎」 (小瑪琍) │      二台 (含ＩＣ板二塊) │
├──┼──────────────────┼─────────────┤
│ 六 │賭資                                │    新台幣三萬七千九百元  │
└──┴──────────────────┴─────────────┘
附表二
┌──┬──────────────────┬─────────────┐
│編號│偽造「簡嘉保」署押之文書或文件      │    數              量    │
├──┼──────────────────┼─────────────┤
│ 一 │臺北縣警察局中和分局逮捕通知書      │      簽名一枚、指印一枚  │
├──┼──────────────────┼─────────────┤
│ 二 │權利告知書                          │      簽名一枚、指印一枚  │
├──┼──────────────────┼─────────────┤
│ 三 │臺北縣警察局中和分局南勢派出所八十九│      簽名四枚、指印九枚  │
│    │年十一月八日晚上九時偵訊筆錄        │                          │
├──┼──────────────────┼─────────────┤
│ 四 │現場圖                              │      簽名一枚、指印一枚  │
├──┼──────────────────┼─────────────┤
│ 五 │相片附頁                            │      簽名一枚、指印九枚  │
├──┼──────────────────┼─────────────┤
│ 六 │口卡片影本附頁                      │      簽名二枚、指印二枚  │
└──┴──────────────────┴─────────────┘
